# 关于国际货运代理收入净额法与总额法的咨询

提问人：helencrowhhy 时间：2021-05-21 14:18:59
公司业务是这样的：
国外母公司把第三方客户订单交给国内子公司，国内子公司作为指定货代，处理相关货运事务，交由国外母公司进行货运，并且向第三方收款并开发票，订单款项由国外母公司决定；然后国内子公司向国外母公司支付运费，国内子公司会有一定金额的佣金。
对于国内子公司来说，这个业务在新收入准则下应该是净额法确认收入，对吧？
现在有个疑问，如果是在旧准则-企业会计制度下，也需要按照净额法来确认收入吗？

回答人：chenyiwei
在主帖所述的业务模式下，国内子公司是典型的代理人，应按净额法确认收入。
原（ 2006 版）收入准则对总额法/净额法问题无专门规定，但一般认为与新准则下的处理结果无差异。
企业会计制度下对此无明确规定，习惯上根据开票的方式确定收入确认模式。